【裁判字號】    97,交上訴,1068
【裁判日期】    971029
【裁判案由】    公共危險
【裁判全文】
臺灣高等法院臺南分院刑事判決      97年度交上訴字第1068號
上  訴  人
即  被  告  乙○○
上列上訴人因公共危險案件，不服臺灣臺南地方法院97年度交訴
字第66號中華民國97年8月12日第一審判決（起訴案號：臺灣臺
南地方法院檢察署97年度偵字第6958號），提起上訴，本院判決
如下：
    主  文
上訴駁回。
    事  實
一、乙○○前於民國（下同）94年間因公共危險案件，經原審以
    94年度交簡字第1158號，判處有期徒刑2月，如易科罰金，
    以3百元折算1日確定，於94年9月5日易科罰金執行完畢；又
    於95年間因恐嚇案件，經原審以95年度易字第706號，判處
    有期徒刑5月，如易科罰金，以3百元折算1日確定，於95年
    11月13日易科罰金執行完畢。詎乙○○仍不知悔改，於97年
    3 月21日下午5時25分許，駕駛車牌號碼2238─PX號自小客
    車，沿臺南縣歸仁鄉○○街○段由西往東方向行駛，在行經
    文化街3段與民生北街交岔路口，欲左轉至民生北街時，適
    有甲○○騎乘車牌號碼LB2─762號重機車，沿臺南縣歸仁鄉
    ○○○街由北向南方向，亦行駛至該路口，乙○○所駕駛之
    車輛右前方之保險桿處，不慎擦撞甲○○騎乘之機車右側，
    致甲○○人、車倒地，因而受有胸壁挫傷、右膝擦傷、左膝
    膕瘀青等傷害。詎乙○○於肇事後，僅下車問甲○○：「有
    沒有怎麼樣？」等語，在甲○○未及回應前，乙○○竟基於
    逃逸之犯意，未採取任何救護措施或報警前來處理，隨即轉
    身返回車上，駕車離開現場。嗣經甲○○及路人記下乙○○
    所駕駛上開車輛之車號後，報警處理，始查獲上情。
二、案經台南縣警察局歸仁分局報請臺灣臺南地方法院檢察署檢
    察官偵查起訴。
    理  由
一、訊據上訴人即被告乙○○矢口否認有何上開犯行，辯稱「伊
    未撞及被害人甲○○，而係被害人自行擦撞伊所駕駛的車輛
    ，伊有下車問被害人有沒有怎樣，因經被害人點頭同意，伊
    始離開事發現場，並無逃逸之意」云云。
二、經查：
  (一)被告如何於上開時、地，駕車擦撞被害人甲○○之機車，如
    何逃逸事發現場等事實，業據被告於原審審理中自白不諱；
    核與証人即被害人甲○○於偵查中指証之情節相符；且証人
    甲○○於本院審理中亦到庭指証稱「伊事故發生時有受傷，
    被告下車問我『有無怎樣』，伊當時還沒有反應過來，尚未
    回答時，被告就離開，伊未同意被告就離開，被告亦未留下
    資料給伊」等情（見本院卷第34頁至第35頁）；再佐以証人
    即被害人甲○○確因本件車禍受有上開傷害，有台南市立醫
    院97年3月21日出具之診斷證明書在卷足憑，則若果真被告
    無逃逸之犯意，且有徵得被害人之同意始離開事故現場，衡
    情豈有未留下聯絡之電話或其他資料，以供被害人聯絡之用
    ，即逕行離去之理？足証証人即被害人甲○○指証被告逃逸
    等情為真實，被告所辯「有徵得被害人同意始離開現場，而
    無逃逸之犯意」云云，並無足取。
  (二)此外，復有道路交通事故現場圖、道路交通事故調查報告表
    (一)、(二)各1份、現場蒐證照片、車損照片、台南縣警察局歸仁
    分局路口監視紀錄翻拍照片等件在卷可稽。本件事証明確，
    被告犯行，堪以認定。
三、核被告所為，係犯刑法第185條之4之駕車肇事逃逸罪。又被
    告於94年間因公共危險案件，經原審以94年度交簡字第1158
    號，判處有期徒刑2月，如易科罰金，以3百元折算1日確定
    ，於94年9月5日易科罰金執行完畢；又於95年間因恐嚇案件
    ，經原審以95年度易字第706號，判處有期徒刑5月，如易科
    罰金，以3百元折算1日確定，於95年11月13日易科罰金執行
    完畢，有臺灣高等法院被告前案紀錄表1份在卷可憑，其於5
    年之內，故意再犯本件有期徒刑以上之罪，為累犯，應依刑
    法第47條第1項之規定，加重其刑。
四、原審以被告罪証明確，因予適用刑法第185條之4、第47條第
    1項等規定；並審酌被告有前述之犯罪紀錄，素行不良，且
    被告駕車肇事致被害人甲○○受傷後，竟未救護被害人即逕
    行駕車逕自逃離現場，其惡性非輕，並於警詢、偵查中矢口
    否認犯行，將犯行推給真實姓名不詳之人，犯後態度不佳，
    惟念其肇事後已與被害人就民事損害賠償事宜達成和解（參
    臺灣臺南地方法院檢察署檢察官97年度偵字第6958號卷宗第
    12頁），而被害人因本件車禍所受之傷害程度，經查則尚屬
    輕微等一切情狀，量處有期徒刑8月，本院經核原判決認事
    用法並無不合，量刑亦稱妥適。被告上訴否認犯罪，並以上
    開情詞置辯，並無理由，應予駁回。
據上論結，應依刑事訴訟法第368條，判決如主文。
本案經檢察官張太龍到庭執行職務。
中    華    民    國    97    年    10    月    29    日
                  刑事第四庭  審判長法  官  吳志誠
                                    法  官  羅心芳
                                    法  官  陳珍如
以上正本證明與原本無異。
如不服本判決，應於收受本判決後十日內向本院提出上訴書狀。
其未敘述上訴理由者並得於提起上訴後十日內向本院補提理由書
狀（均須按他造當事人之人數附繕本）「切勿逕送上級法院」。
                                    書記官  岑  玢
中    華    民    國    97    年    10    月    30    日
附錄：本判決論罪科刑條文：
中華民國刑法第185條之4
（肇事遺棄罪）
駕駛動力交通工具肇事，致人死傷而逃逸者，處6月以上5年以下
有期徒刑。


司法院資訊處製作；財團法人民間司法改革基金會備份。
